【裁判字號】    92,訴緝,162
【裁判日期】    920428
【裁判案由】    違反槍砲彈藥刀械管制條例
【裁判全文】
臺灣臺中地方法院刑事判決                      九十二年度訴緝字第一六二號
    公  訴  人  臺灣臺中地方法院檢察署檢察官
    被      告  乙○○
    指定辯護人  本院公設辯護人  辛○○
右列被告因違反槍砲彈藥刀械管制條例案件，經檢察官提起公訴（九十一年度偵字第
一七七二號），本院判決如左：
    主  文
乙○○未經許可，寄藏手槍，處有期徒刑陸年，併科罰金新臺幣貳拾萬元，罰金如易
服勞役，以罰金總額與六個月之日數比例折算。扣案如附表所示之手槍貳枝、子彈拾
肆顆均沒收。
    事  實
一、乙○○於民國（下同）九十年二月底，由綽號「黑人」之不詳姓名年籍之成年男
    子（已歿）拿如附表所示具有殺傷力之手槍二枝及子彈二十顆（以黃皮紙包裝，
    置於紙袋內）請其暫時保管，乙○○應允寄藏保管，並於其後將之藏放在台中市
    ○○路四五八號十樓之一居處房間之床頭櫃內。嗣於九十一年一月十五日二十一
    時許，為警持搜索票搜索上址時查獲，並扣得如附表所示之手槍二枝及子彈二十
    顆（嗣經鑑驗試射六顆）。
二、案經臺中市警察局第四分局報請臺灣臺中地方法院檢察署檢察官偵查起訴。
    理  由
一、訊據被告乙○○矢口否認右揭犯行，先則辯稱：伊是丙○○的小弟，本案是伊幫
    丙○○扛的，丙○○是在被查獲時打電話叫伊過去，叫伊幫他扛這個案子，會編
    出「黑人」這樣的事情，是丙○○叫伊這樣說的，因伊欠他十多萬元，他也對伊
    不錯，且有答應要照顧伊的家人，所以伊就扛下來，後來因為朋友事後告訴伊這
    個會很嚴重，且他後來都沒有要照顧伊家人，所以伊才說實話，查獲槍彈的房間
    是伊睡的沒錯，而該屋住有伊、丙○○、己○○、庚○○、甲○○、丁○○共六
    人，其他人應該知道這件事云云，並要求與丙○○對質，繼於丙○○到庭證述後
    則又改稱：伊不是丙○○的小弟，應該說是很好的朋友，他對我很好，很照顧我
    ，但我並沒有受僱於丙○○，他也沒有要我扛這個案子，當時是我會錯意才以為
    丙○○要我扛這個案子，我當時在警、偵訊中精神不是很好，所以講的不是很清
    楚，我只有在該房間住過一次，該槍、彈也有可能是別人放的，他們說在我房間
    找到的，所以我就承認是我的，他們說是我的，我就承認云云。惟查右揭事實，
    業據被告乙○○於警詢時坦白供稱：那二把槍及子彈不是我的，是綽號「黑人」
    去年（即九十年）二月底左右所寄放的。（查獲槍彈的房間）是我在睡的，我從
    勒戒後就很少去住，也很少和他們在一起。我不知道「黑人」的真實姓名，我只
    知道他叫什麼助，他在去年三月中旬左右被槍殺死亡。因為他說要出外辦事暫時
    寄放一包東西，因當時我不敢打開看是什麼東西，並且我想說只寄放幾天所以才
    答應暫時保管。「黑人」對我印象不錯，多次要我當他隨身小弟，但都遭我拒絕
    等語（偵查卷第十、十一頁），於內勤檢察官偵訊時亦供承：警察扣案之槍彈是
    我睡覺的地方旁邊查獲的，但槍彈是我朋友黑人的，他於九十年二月底寄放在我
    這裡，寄放在我這裡後即沒有再來拿走槍彈，聽說他在九十年三月中旬被槍殺，
    我即不知道如何處理該些槍彈，我均沒有碰過該些槍彈，警察有驗過指紋等語（
    偵查卷第六四頁），核與證人丙○○於警訊證稱：手槍及子彈是乙○○所持有等
    語（偵查卷第三十三頁背面），及丙○○於本院審理時所證：當時是在被告房間
    內搜到東西，警察問我那一間是誰住的，我說是被告住的，所以打電話請被告回
    來，電話中沒有告訴被告為何回來，當時警察不准我說叫被告回來的原因，所以
    我只有單純叫被告回來，而查扣的手槍、子彈不是我的，我並沒有叫被告扛起這
    件案子，我也沒有說要照顧他的家人，他家住哪裡我都不知道，我如何照顧，而
    因為槍彈是在被告房間搜到，所以警訊中才說是他的等語大致相符，又證人即內
    政部警政署刑事警察局偵查員戊○○於偵查中及本院審理時均到庭具結證述：查
    獲槍彈時是以紙袋及袋子裝起來，在左手邊第一間（按應係左手邊第二間，參乙
    ○○九十一年一月十六日警詢筆錄，附於偵查卷第十頁，及證人丙○○於警訊及
    本院審理時之上開證述，以及偵查卷第四七頁照片，並對照其餘照片可知）房間
    床頭櫃下面查扣，即如卷附照片所示，查獲時是我們將全部的人帶上去搜索，找
    到槍彈時丙○○在旁邊，丙○○說槍彈是被告的，當時被告在清水，丙○○叫他
    回來，但是電話內容伊不清楚，而被告來的時候說槍彈是朋友寄放的，但是經我
    們採指紋後並沒有結果等語均相吻合，復有查獲時之照片十二張、如附表所示之
    槍彈扣案可佐，且上開扣案之槍彈經送內政部警政署刑事警察局鑑驗，結果為：
    (1)、加拿大制式九０手槍一枝（黏貼獲案槍枝管制編號0000000000條碼），該槍
    係加拿大DLASK ARMS CORP.製造之394 型口徑9MM制式半自動手槍，槍號為
    "A00567"，機械性能良好，可擊發子彈，認具殺傷力；(2)、加拿大制式九０手槍
    一枝（黏貼獲案槍枝管制編號0000000000條碼），該槍係加拿大DLASK ARMS
    CORP.製造之394型口徑9MM制式半自動手槍，槍號為"A00578"，機械性能良好，
    可擊發子彈，認具殺傷力；(3)、9MM子彈二十顆（試射六顆），認均係口徑9MM之
    制式半自動手槍子彈，彈底標記十五顆為"CCIR 9MM LUGER N"、五顆為"AP00
    9MM LUGER N"，認均具殺傷力，有該局九十一年一月三十一日（九一）刑鑑字第
    一八六九五號函所載鑑驗情形附卷可稽。被告雖嗣後翻異前供並辯稱如上，惟證
    人丁○○、甲○○、庚○○、己○○等人則均到庭具結證稱：不知查獲的槍彈是
    何人的等語，則被告辯稱渠等應該知道這件事云云，即不可採，另被告於證人丙
    ○○到庭證述後雖改稱如上，惟查，被告於警、偵訊時均明白供承如上，且對檢
    警之詢問對答如流，不似精神不佳下之自白，且被告亦自承警察並無對其刑求，
    而其對於丙○○於本院之證詞亦無意見，則其嗣後翻異前供，顯不足採，其犯行
    洵堪認定。
二、被告乙○○未經許可寄藏制式手槍之行為，係犯槍砲彈藥刀械管制條例第七條第
    四項之未經許可寄藏手槍罪；其未經許可寄藏子彈之行為，則犯同條例第十二條
    第四項之未經許可寄藏子彈罪（起訴書原載被告所為係犯同條項之持有罪，惟經
    蒞庭檢察官當庭變更為寄藏槍彈罪，併此敘明）。被告所犯寄藏手槍、子彈二罪
    ，係一行為觸犯數罪名，屬想像競合犯，應從一重依槍砲彈藥刀械管制條例第七
    條第四項之未經許可寄藏手槍罪處斷。爰審酌被告非法寄藏制式槍彈，對社會治
    安之危害重大，暨其犯罪之動機、目的、手段、犯罪後之態度等一切情狀，量處
    如主文所示之刑，罰金部分並諭知易服勞役之折算標準。扣案如附表所示之手槍
    及子彈十四顆均係違禁物，應依刑法第三十八條第一項第一款之規定宣告沒收，
    另被查扣之子彈六顆，均經鑑驗試射，依現狀已無殺傷力，亦有上開鑑驗函文可
    稽，爰均不予宣告沒收。
據上論斷，應依刑事訴訟法第二百九十九條第一項前段，槍砲彈藥刀械管制條例第七
條第四項、第十二條第四項，刑法第十一條前段、第五十五條、第四十二條第三項、
第三十八條第一項第一款，判決如主文。
中      華      民      國      九十二      年    四    月    二十八    日
                              臺灣臺中地方法院刑事第一庭
                                  法  官    郭  瑞  祥
右正本證明與原本無異。
如不服本判決，應於判決送達後十日內向本院提出上訴狀，上訴於臺灣高等法院臺中
分院( 須附繕本 )。
                                          書記官
中    華    民    國      九十二      年       四      月     二十九    日
附錄論罪科刑之法條︰
槍砲彈藥刀械管制條例第七條第四項：未經許可，持有、寄藏或意圖販賣而陳列第一
項所列槍砲、彈藥者，處五年以上有期徒刑，併科新臺幣一千萬元以下罰金。
槍砲彈藥刀械管制條例第十二條第四項：未經許可，持有、寄藏或意圖販賣而陳列子
彈者，處五年以下有期徒刑，併科新臺幣三百萬元以下罰金。
附表
┌───┬────────────────┬──────────┐
│編號  │      物品名稱                  │        數量        │
├───┼────────────────┼──────────┤
│一    │    加拿大制式九０手槍          │        一枝        │
│      │    槍枝管制編號：0000000000    │    │
├───┼────────────────┼──────────┤
│二    │    加拿大制式九０手槍          │        一枝        │
│      │    槍枝管制編號：0000000000    │                    │
├───┼────────────────┼──────────┤
│三    │    ９MM制式半自動              │        二十顆      │
│      │    手槍子彈                    │    （已試射六顆）  │
└───┴────────────────┴──────────┘


司法院資訊處製作；財團法人民間司法改革基金會備份。
